# 租赁支出为实物时，使用权资产确认问题。

提问人：wx_63857404a8fa 时间：2023-07-26 15:28:29
被审计单位为从事农业种植企业，与农户约定，租赁其山林进行中药种植，租赁期 40 年，具有排他性使用权，每年租赁支出为实物，每亩按 6000 斤籼米进行交付租金，品质及其他指标均已明确约定，如无实物交割，可按当年农产品同类籼米国家收购指导价支付，而实际企业均选择货币交付。租金支付方式均为一年一付，年底一次性交付。
问题：该使用权资产确认是指数租金，还是分拆成固定租金及一项公允价值计量的金融资产，变动部分按具体实物的公允价值变动确认当期损益。其确认方法具体是如何操作。

回答人：chenyiwei
该交易属于取决于指数或比率的可变租赁付款额。稻米属于大宗商品，其交易价格可以合理获得，日后的变动主要是受到粮价变动的影响，所以属于基于指数或比率的可变租赁付款额。
当然，在这方面，租赁和金融工具准则的处理原则并不一致。